臺灣宜蘭地方法院刑事判決
111年度易字第398號
公  訴  人  臺灣宜蘭地方檢察署檢察官
被      告  沈竑屺




上列被告因竊盜案件，經檢察官提起公訴（111年度偵字第4134
號），嗣被告於準備程序中就被訴事實為有罪之陳述，經本院裁
定改行簡式審判程序審理，並判決如下：
    主  文
沈竑屺犯結夥三人以上攜帶兇器竊盜罪，處有期徒刑拾壹月；又
犯結夥三人以上攜帶兇器竊盜罪，處有期徒刑拾月。應執行有期
徒刑壹年陸月。
未扣案之手銬剪壹支、犯罪所得即電纜線捌條及長度陸佰公尺電
纜線壹批，均與龔洺鋒、陳啓豪共同沒收，於全部或一部不能沒
收或不宜執行沒收時，均共同追徵其價額。
    犯罪事實
一、沈竑屺、龔洺鋒、陳啓豪（由臺灣宜蘭地方檢察署通緝中）
    3人意圖為自己不法之所有，共同基於竊盜之犯意聯絡，為
    下列行為：
  ㈠沈竑屺、龔洺鋒、陳啓豪於民國110年10月13日凌晨零時許，
    由沈竑屺攜帶客觀上得視為兇器之手銬剪，一同至宜蘭縣○○
    鄉○○路000巷00號工地9樓，趁夜深無人看管之際，持手銬剪
    竊取該工地內由林靖偉所管理重約70、80公斤之電纜線8條
    。
  ㈡沈竑屺、龔洺鋒、陳啓豪復於110年10月28日晚上10時51分許
    至翌日凌晨4時5分許，由沈竑屺攜帶上揭手銬剪，一同至上
    址工地9樓，趁夜深無人看管之際，以相同之方式竊取林靖
    偉所管理之600公尺長電纜線1批。嗣因林靖偉發現遭竊報警
    而循線查獲。
二、案經林靖偉訴由宜蘭縣政府警察局礁溪分局報告臺灣宜蘭地
    方檢察署檢察官偵查起訴。
    理  由
一、本案被告沈竑屺所犯均係死刑、無期徒刑、最輕本刑為3年
    以上有期徒刑以外之罪，亦非高等法院管轄第一審案件，其
    於準備程序中就被訴事實為有罪之陳述，經告以簡式審判程
    序之旨，並聽取公訴人、被告之意見後，本院已依規定裁定
    進行簡式審判程序。是本案之證據調查，依刑事訴訟法第27
    3條之2規定，不受同法第159條第1項、第161條之2、第161
    條之3、第163條之1及第164條至第170條規定之限制，合先
    敘明。
二、上開犯罪事實，業據被告於警詢、偵查、本院準備程序及審
    理時均坦承在卷，核與同案被告龔洺鋒於警詢、偵查時供述
    ，證人即告訴人林靖偉於警詢、本院審理時指訴情節，均大
    致相符，並有監視錄影畫面擷取照片、現場照片等附卷可稽
    ，足認被告前開任意性之自白與事實相符，堪以採信。故本
    案事證明確，被告犯行堪予認定，應依法論科。
三、論罪科刑：
  ㈠按刑法第321條第1項第3款之攜帶兇器竊盜罪，係以行為人攜
    帶兇器竊盜為其加重條件，此所謂「兇器」，其種類並無限
    制，凡客觀上足對人之生命、身體、安全構成威脅，具有危
    險性之兇器均屬之（最高法院79年度台上字第5253號判決意
    旨參照）。又所謂「結夥三人以上」，係指有共同犯罪之故
    意，結為一夥而言。查被告用以剪斷電纜線之手銬剪，係金
    屬材質、質地堅硬之利器，客觀上足以對人之生命、身體、
    安全構成威脅，而具有危險性，自屬兇器無疑。且被告於審
    理時已明確供稱：本案係其與同案被告龔洺峰、共犯陳啓豪
    共同計劃後再一起下手竊取等語（見本院卷第70頁）。是核
    被告所為，均係犯刑法第321條第1項第3款、第4款之結夥三
    人以上攜帶兇器竊盜罪。
  ㈡被告與同案被告龔洺峰、共犯陳啓豪就上開二次加重竊盜犯
    行，均有共同之犯意聯絡及行為分擔，應依刑法第28條之規
    定，論以共同正犯。被告前開二次犯行，各次時間明顯可分
    而非密接，顯係犯意各別之數罪，應分論併罰。
  ㈢公訴意旨雖認被告前因犯不能安全駕駛致交通危險案件，經
    本院以105年度交簡字第862號判決判處有期徒刑2月確定，
    於106年6月12日易科罰金執畢，符合累犯要件云云。惟本案
    被告所犯之罪為結夥三人以上攜帶兇器竊盜罪，與不能安全
    駕駛致交通危險案件之罪質不同，且犯罪手段、動機亦屬有
    別，難認被告具有主觀上特別惡性或對刑罰反應力薄弱。參
    照大法官釋字第775號解釋及最高法院刑事大法庭110年度台
    上大字第5660號裁定意旨，僅將被告之前科紀錄列入下述刑
    法第57條第5款「犯罪行為人之品行」之量刑審酌事由，爰
    不依刑法第47條第1項規定加重其刑。
  ㈣爰審酌被告正值青壯，竟不思己力謀取所需，恣意結夥同案
    被告、共犯等人持手銬剪工具，竊取告訴人所管領之電纜線
    ，造成告訴人所屬礁溪風華溫泉酒店股份有限公司財產嚴重
    損失，且破壞社會治安，所為實屬可議，應予相當非難；再
    考量被告犯後雖坦承犯行，惟迄今未能賠償告訴人所屬公司
    所受損失之犯後態度，被告曾犯不能安全駕駛致交通危險、
    竊盜、違反毒品危害防制條例等案件之犯罪科刑前科，素行
    不佳，有臺灣高等法院被告前案紀錄表附卷可參，併參酌告
    訴人就刑度表示之意見，暨被告品行、犯罪動機、目的、手
    段及竊得財物價值，於審理時自陳高職畢業之智識程度、入
    監前從事禮儀師工作、離婚、家中尚有二名學齡中子女需其
    扶養等一切情狀，分別量處如主文所示之刑。再依罪責相當
    及特別預防之刑罰目的，具體審酌被告本案整體犯罪過程之
    各罪關係（數罪間時間、空間、法益之異同性、所侵害法益
    之專屬性或同一性、數罪對法益侵害之加重效應等），暨多
    數犯罪責任遞減原則等情綜合判斷，就被告本案所犯各罪定
    其應執行刑如主文所示，以期相當。
四、沒收：
  ㈠按犯罪所得，屬於犯罪行為人者，沒收之；前2項之沒收，於
    全部或一部不能沒收或不宜執行沒收時，追徵其價額，刑法
    第38條之1第1項前段、第3項定有明文。次按犯罪所得之沒
    收或追徵，在於剝奪犯罪行為人之實際犯罪所得，使其不能
    坐享犯罪之成果，以杜絕犯罪誘因，性質上屬類似不當得利
    之衡平措施。2人以上共同犯罪，共犯所得之沒收或追徵，
    應就各人所分得者為之；然如共同正犯各成員對於不法利得
    主觀上均具有共同處分之合意，客觀上復有共同處分之權限
    ，且難以區別各人分得之數，則仍應負共同沒收之責（最高
    法院109年度台上字第3421號判決意旨參照）。
  ㈡查被告就犯罪事實欄一㈠部分，與同案被告龔洺鋒、共犯陳啓
    豪共同竊得之重約70、80公斤電纜線8條，及就犯罪事實欄
    一㈡部分，與前開二人共同竊得600公尺長之電纜線，均為其
    等之犯罪所得，且未據扣案，亦未實際合法發還告訴人或被
    害人，亦無法得知其等具體分配狀況，自應認其等就上開犯
    罪所得，具有事實上之共同支配關係，享有共同處分權限，
    就被告所犯上開2罪，爰均依刑法第38條之1第1項前段、第3
    項規定，就前開犯罪所得均宣告共同沒收，於全部或一部不
    能沒收或不宜執行沒收時，均共同追徵其價額。
  ㈢未扣案之犯罪工具手銬剪1支，據被告於審理時所稱，該工具
    係其與同案被告龔洺鋒、共犯陳啓豪共同出資購入（見本院
    卷第71頁），應依刑法第38條第2項前段、第4項規定，宣告
    共同沒收，於全部或一部不能沒收或不宜執行沒收時，均共
    同追徵其價額。
據上論斷，應依刑事訴訟法第273條之1第1項、第299條第1項前
段，判決如主文。
本案經檢察官郭欣怡提起公訴，檢察官吳舜弼到庭執行職務。
中　　華　　民　　國　　111 　年　　11　　月　　24　　日
                  刑事第三庭法  官  游欣怡
以上正本證明與原本無異。
如不服本判決應於收受本判決後20日內向本院提出上訴書狀，並
應敘述具體理由。若未敘述理由者，應於上訴期間屆滿後20日內
向本院補提理由書狀(均須按他造當事人之人數附繕本)。
                            書記官　翁靜儀
中　　華　　民　　國　　111 　年　　11　　月　　24　　日
附錄本案論罪科刑法條：
中華民國刑法第321條
犯前條第1項、第2項之罪而有下列情形之一者，處6月以上5年以
下有期徒刑，得併科50萬元以下罰金：
一、侵入住宅或有人居住之建築物、船艦或隱匿其內而犯之。
二、毀越門窗、牆垣或其他安全設備而犯之。
三、攜帶兇器而犯之。
四、結夥三人以上而犯之。
五、乘火災、水災或其他災害之際而犯之。
六、在車站、港埠、航空站或其他供水、陸、空公眾運輸之舟、
    車、航空機內而犯之。
前項之未遂犯罰之。